---
title: "Análisis Individual del Estudiante"
format: html
---

# Análisis de Desempeño Individual en Evaluaciones DOPS

Este panel presenta un resumen visual y tabulado del desempeño de un estudiante en evaluaciones clínicas tipo DOPS.  
Se destacan las áreas de fortaleza y oportunidad, organizadas por procedimiento y criterios específicos de evaluación.

➡️ Puedes seleccionar el estudiante de interés al inicio del código o adaptar esta plantilla para usarla con datos reales.

Este informe muestra los puntajes obtenidos por un estudiante específico en las evaluaciones DOPS simuladas. Se presentan los resultados por procedimiento y por ítem.

## Paso 1: Seleccionar al estudiante a analizar

::: {.callout-note}
Puedes cambiar `"estudiante_1"` por el identificador real del estudiante en la base de datos.
:::

::: {.cell}
```{r}
library(tidyverse)
library(knitr)
library(fmsb)

# Leer datos
df <- read_csv("data/DOPS_Simulada.csv")
items <- paste0("item_", 1:12)

# Elegir estudiante (puedes cambiar el ID aquí)
estudiante_id <- "estudiante_1"

# Filtrar solo ese estudiante
df_estudiante <- df %>%
  filter(id_estudiante == estudiante_id)
```
:::

## Paso 2: Revisar desempeño por procedimiento

La siguiente tabla muestra el puntaje promedio del estudiante por cada ítem evaluado, comparando distintos procedimientos clínicos.

::: {.cell}
```{r warning = FALSE, echo=FALSE}
tabla_proc <- df_estudiante %>%
  group_by(procedimiento) %>%
  summarise(across(all_of(items), mean, na.rm = TRUE)) %>%
  pivot_longer(cols = -procedimiento, names_to = "Ítem", values_to = "Puntaje_promedio") %>%
  mutate(
    Ítem = recode(Ítem,
                  item_1 = "Entendimiento básico",
                  item_2 = "Consentimiento", 
                  item_3 = "Preparación", 
                  item_4 = "Analgesia",
                  item_5 = "Técnica", 
                  item_6 = "Asepaia", 
                  item_7 = "Busca ayuda",
                  item_8 = "Post-procedimiento",
                  item_9 = "Comunicación", 
                  item_10 = "Profesionalismo", 
                  item_11 = "Global",
                  item_12 = "Tarea específica")
  )

# Mostrar en formato ancho
tabla_proc %>%
  pivot_wider(names_from = procedimiento, values_from = Puntaje_promedio) %>%
  kable()
```
:::

## Paso 3: Comparar desempeño por ítem evaluado

Este gráfico permite identificar patrones de desempeño, diferencias entre procedimientos y posibles áreas de mejora.

::: {.cell}
```{r echo=FALSE}
ggplot(tabla_proc, aes(x = Ítem, y = Puntaje_promedio, fill = procedimiento)) +
  geom_col(position = "dodge") +
  labs(title = paste("Puntaje por ítem -", estudiante_id),
       x = "Ítem evaluado",
       y = "Puntaje promedio") +
  scale_y_continuous(limits = c(0, 5)) +
  theme_minimal() +
  theme(axis.text.x = element_text(angle = 45, hjust = 1))
```
:::

::: {.cell}
```{r, echo=FALSE, fig.width=7, fig.height=7}

df_items <- df_estudiante %>%
  select(all_of(items))

means <- colMeans(df_items, na.rm = TRUE)

if (all(is.na(means))) {
  cat("No hay datos suficientes.")
} else {
  radar_data <- rbind(
    rep(4, length(means)),
    rep(1, length(means)),
    means
  )
  colnames(radar_data) <- c(
    "Entendimiento básico", "Consentimiento", "Preparación", "Analgesia",
    "Técnica", "Asepsia", "Busca ayuda", "Post-procedimiento",
    "Communicación", "Profesionalismo", "Global", "Tarea específica"
  )

  radar_data <- as.data.frame(radar_data)

  radarchart(radar_data,
             axistype = 1,
             pcol = "#0072B2",
             pfcol = rgb(0.1, 0.5, 0.8, 0.3),
             plwd = 2,
             cglcol = "grey",
             cglty = 1,
             axislabcol = "black",
             caxislabels = c("1", "2", "3", "4"),
             vlcex = 0.8,
             title = paste("Gráfico radar de", estudiante_id)
  )
}
```
:::

## Reflexión educativa

Este análisis puede servir como base para una conversación estructurada de retroalimentación con el estudiante.  
Se recomienda discutir:

- Fortalezas identificadas consistentemente  
- Ítems con puntuaciones bajas o variables  
- Siguientes pasos para reforzar competencias  

Puedes complementar este análisis con observaciones cualitativas y planes de acción personalizados.

